【裁判字號】    90,上易,999
【裁判日期】    900809
【裁判案由】    傷害等
【裁判全文】
臺灣高等法院臺南分院刑事判決          九十年度上易字第九九九號  Ａ
      上  訴  人  臺灣臺南地方法院檢察署檢察官
      被      告  丙  ○  ○
      被      告  乙  ○  ○
右上訴人因被告傷害等案件，不服臺灣臺南地方法院九十年度易字第五二三號中華民
國九十年五月二十二日第一審判決（起訴案號：臺灣臺南地方法院檢察署九十年度偵
字第一七八六號），提起上訴，本院判決如左：
      主      文
上訴駁回。
      理      由
一、公訴意旨略以：被告丙○○、乙○○係夫妻，於民國（下同）八十九年十一月二
    十一日下午七時許，在臺南市○○街二二五號前，因賣水果生意關係，與甲○○
    發生口角，竟夥同不詳姓名之成年男子四名，共同毆傷甲○○（傷害部分業經原
    審判決公訴不受理確定）。詎丙○○、乙○○又另行起意，向甲○○恐嚇稱：你
    如繼續在此賣水果，則要讓你死的很難看等語，使甲○○心生畏懼，致危害其安
    全，因認其共犯刑法第三百零五條之恐嚇危害安全罪嫌云云。
二、按犯罪事實應依證據認定之，無證據不得推定其犯罪事實。又不能證明被告犯罪
    者，應諭知無罪之判決，刑事訴訟法第一百五十四條、第三百零一條第一項分別
    定有明文。又認定不利於被告之事實，須依積極證據，苟積極證據不足為不利於
    被告事實之認定，即應為有利於被告之認定，更不必有何有利之證據，而告訴人
    之告訴，本以使被告受刑事追訴為目的，故其陳述是否與事實相符，自應調查其
    他證據，以資審認。認定犯罪事實所憑之證據，雖不以直接證據為限，間接證據
    亦包括在內，然而無論直接或間接證據，其為訴訟上之證明，須於通常一般之人
    均不致有所懷疑，而得確信其為真實之程度者，始得據為有罪之認定，倘其證明
    尚未達到此一程度，而有合理之懷疑存在時，事實審法院復已就其心證上理由予
    以闡述，敘明其如何無從為有罪之確信，因而為無罪之判決，尚不得任意指為違
    法，最高法院三十年上字第八一六號判例、五十二年臺上字第一三００號及七十
    六年臺上字第四九八六號判例分別著有判例可資參照。
三、公訴人認被告丙○○、乙○○涉有恐嚇危害安全罪嫌，無非係以告訴人甲○○於
    警訊及偵查中之指訴為唯一依據。訊據被告丙○○、乙○○二人均否認有上開恐
    嚇之犯行，一致辯稱：伊等到甲○○之水果攤是為了要談事情，希望甲○○不要
    再繼續造謠，並未出言恐嚇他等語。經原審傳訊告訴人甲○○水果攤當時在場之
    員工即證人林正德、李秀君均證稱：被告夫妻二人雖有到水果攤，有找我老闆（
    即告訴人），但未聽到被告說如果（甲○○）要繼續賣水果，要你（甲○○）死
    的很難看等語（詳原審卷第三十頁、第三十一頁），證人既係告訴人之員工，其
    證詞自無偏頗被告之虞，其證詞應堪採信，是被告等所辯，並無恐嚇一節，應可
    採信，告訴人之片面指訴，既乏補強證據足供佐證，即難遽為不利於被告之認定
    。此外又查無其他任何積極之證據，足認被告有上述犯行，因此原審以不能證明
    被告犯罪而諭知無罪之判決，核無不合，檢察官上訴意旨，仍執前詞，指摘原判
    決不當，並無可取，為無理由，應予駁回。
據上論斷，應依刑事訴訟法第三百六十八條，判決如主文。
本案經檢察官吳忠賢到庭執行職務。
中    華    民    國      九十      年      八      月        九        日
                                  臺灣高等法院臺南分院刑事第六庭
                                      審判長法官  楊    明    章
                                            法官  徐    宏    志
                                            法官  戴    勝    利
右正本證明與原本無異。
不得上訴。
                                      法院書記官  吳    銘    添
中    華    民    國      九十      年      八      月        十        日


司法院資訊處製作；財團法人民間司法改革基金會備份。
